---
title: "Analisis exploratorio. Graficas"
subtitle: "IOT Analytics"
author: "Marta Venegas Pardo"
date: "2/6/2022"
output: 
  rmdformats::readthedown:
    code_folding: show
    self_contained: true
    thumbnails: false
    lightbox: false
pkgdown:
  as_is: true    
---




```{r setup, include=FALSE}
library(knitr)
library(rmdformats)
## Global options
options(max.print = "80")
knitr::opts_chunk$set(
  echo = FALSE, cache = FALSE, prompt = FALSE,
  tidy = FALSE, comment = NA,
  message = FALSE, warning = FALSE
)
opts_knit$set(width = 80)
setwd("~/Desktop/UBIQUM/Advanced Data Analytics and Machine Learning/MODULE4_DEEP_ANALYTICS")
```



```{r librerias ,message=FALSE}
library(dplyr)
library(tidyverse)
library(kableExtra)
library(DT) # DataTables

library(lubridate) # Fechas

library(imputeTS) # Tratamiento de datos faltantes

library(plotly)   # Gráficas
library(ggplot2)  # Gráficas

# install.packages("RMySQL")
library(RMySQL) # Conexión a la BBDD
```



```{r , cargaDatos}
load(file="Datos/DF_Energia_GMinutos.RData")
load(file="Datos/DF_Energia_GHoras.RData")
load(file="Datos/DF_Energia_GDiaria.RData")
load(file="Datos/DF_Energia_GMensual.RData")
```


# Análisis exploratorio

En este apartado veremos un análisis profundo del consumo energético, además añadiremos gráficas que nos muestren el comportamiento del consumidor.

Trataremos de responder a las siguientes preguntas:

* ¿Cuáles son los patrones típicos de uso de energía para cada submedidor?
* ¿Son ciertos estos patrones "típicos" para el período de tiempo en cuestión? De no ser así, ¿qué se puede usar, si es que se puede usar algo, para ayudar a respaldar el uso de submedidores?
* ¿Hay alguna recomendación para las preguntas que deberíamos estar haciendo?

## Resumen de los datos

```{r}
summary(DatosCompletos[,9:13])
```

Consumo energético medio por minuto (Vatios-hora):

- Cocina (Submedidor 1): 1.11 Wh
- Lavadero (Submedidor 2): 1.28 Wh
- Aire acondicionado y termo eléctrico (Submedidor 3): 6.417 Wh
- Energía global: 18.103 Wh
- Resto de la casa: 9.287 Wh




El submedidor 3, correspondiente al termo eléctrico y el aire acondicionado, es el que más consumo de energía está registrando, con una media de 6.41 Wh.

Sin embargo, los submedidores correspondientes a la cocina y el lavadero han recogido un consumo de energía similar, aunque el submedidor 1, que corresponde a la cocina (lavavajillas, horno y microondas), ha registrado un consumo energético un poco menor que el que está en el lavadero (con la secadora, lavadora, el frigorífico y la luz)

Es interesante resaltar como los submedidores 1 y 2, registran su máximo de consumo en 88 y 80 Wh respectivamente. Esta medida para el submedidor 3 es 31 Wh de energía. Es decir, hay momentos en los que los submedidores 2 y 3 están consumiendo gran cantidad de energía, por ejemplo, el tiempo en que se encuentra funcionando la lavadora, o el lavavajillas y la mayoría del tiempo están apagados sin consumir nada de energía. Esto hace que en media, consuman mucho menos.



```{r}
# DatosCompletos[which.min(DatosCompletos$energia2),-c(1:8)]
```





# Representaciones gráficas

## Tratamiento de la granularidad

Debemos ajustar la granularidad de los datos para aprovechar al máximo la información que nos proporcionan los submedidores. 
Los datos han sido recogidos una vez cada minuto durante 4 años, lo que hace que tengamos un total de `r nrow(DatosCompletos)` mediciones de energía, lo que hace que para mostrar la información que queremos, tengamos que utilizar diferentes granularidades.

```{r}
## Plot all of sub-meter 1
# plot(DatosCompletos$Sub_metering_1)
# La granularidad de minutos hace que se representen muchos puntos y que no podamos extraer información útil
```


Vamos a representar gráficamente el consumo energético por minuto del submedidor 1, correspondiente a la cocina. Repreentaremos los datos de la segunda semana del año 2008.


```{r}
## Subset the second week of 2008 - All Observations
houseWeek <- filter(DatosCompletos, year == 2008 & week == 2)
## Plot subset houseWeek
plot(houseWeek$Sub_metering_1)
```
Aún tenemos demasiados datos y no podemos extraer demasiada información, la granularidad se debería reducir.

## Gráfico 1. Energía correspondiente a un único día


```{r}
## Subset the 9th day of January 2008 - All observations
houseDay <- filter(DatosCompletos, year == 2008 & month == 1 & day == 9)
## Plot sub-meter 1
# plot_ly(houseDay,
#         x = ~houseDay$DateTime,
#         y = ~houseDay$Sub_metering_1, 
#         type = 'scatter', mode = 'lines')

# Vemos que el submetering 1, que corresponde a la cocina, ha registrado un consumo de # energía mayor en las franjas horarias de 17:15-17:45 y de 18:15-18:30.

```


Vamos a representar el consumo energético de los submedidores el día 9 de Enero del año 2008.

```{r}
## Plot sub-meter 1, 2 and 3 with title, legend and labels - All observations 

plot_ly(houseDay,
        x = ~houseDay$DateTime,
        y = ~houseDay$Sub_metering_1,
        name = 'Cocina', type = 'scatter', mode = 'lines') %>%
 add_trace(y = ~houseDay$Sub_metering_2, name = 'Lavandería', mode = 'lines') %>%
 add_trace(y = ~houseDay$Sub_metering_3, name = 'Termo eléctrico y AC', mode = 'lines') %>%
 layout(title = "Consumo de energía del 9 de Enero de 2008",
 xaxis = list(title = "Minuto"),
 yaxis = list (title = "Energía (vatios-hora)"))
```



Queremos hacer una comparación de la energía registrada por los tres submeterings, pero para ello, vamos a reducir la granularidad mostrando una única observación cada 10 minutos



```{r}
## Subset the 9th day of January 2008 - 10 Minute frequency
houseDay10 <- filter(DatosCompletos, year == 2008 & month == 1 & day == 9 & (minute == 0 | minute == 10 | minute == 20 | minute == 30 | minute == 40 | minute == 50))

## Plot sub-meter 1, 2 and 3 with title, legend and labels - 10 Minute frequency

plot_ly(houseDay10,
       x = ~houseDay10$DateTime,
        y = ~houseDay10$Sub_metering_1,
        name = 'Cocina', type = 'scatter', mode = 'lines') %>%
 add_trace(y = ~houseDay10$Sub_metering_2, name = 'Lavandería', mode = 'lines') %>%
 add_trace(y = ~houseDay10$Sub_metering_3, name = 'Termo eléctrico y AC', mode = 'lines') %>%
 layout(title = "Consumo de energía del 9 de Enero de 2008",
 xaxis = list(title = "Minuto"),
 yaxis = list (title = "Energía (vatios-hora)"))
```


- Cocina (sm1): ¿Cuántas veces durante este día se utilizan los electrodomésticos de la cocina? 

    * Durante este día, se han utilizado dos veces, en la franja horaria desde las 17:10 a las 18:30, siendo desde las 17:20 a las 17:40 y desde las 18:10 a las 18:30 los momentos donde se ha recogido un mayor consumo de la energía
    * Estos horarios corresponden a la hora de la cena en Francia

- Lavandería (sm2): ¿Qué podría estar pasando en el cuarto de la lavandería?
  
    * Tenemos una lavadora, una secadora y un frigorífico. La lavadora y secadora sólo consumirán energía cuando estén en funcionamiento, es decir, cuando yo decida ponerlas en marcha.
    * Sin embargo, el frigorífico funciona por ciclos, para activar el enfriado
    * En esta gráfica observamos un patrón: se activa durante 30 minutos cada 1h y 50 minutos.
    * Tambien vemos dos tipos de repuntes de energía, uno más acusado que dura 30 minutos y otro menos acusado que dura 40 minutos. Uno podría ser el uso de la lavadora o secadora y el otro al frigorífico

- Aire acondicionado y termo eléctrico (sm3): ¿Qué picos podrían representar el calentador de agua y el aire acondicionado?

    * El primer pico, entre las 6:40 y las 7:40 de la mañana, podría corresponder a la hora de ir al trabajo, donde se encendería el calentador de agua. 
    * Posteriormente, entre las 8:40 y las 14:30, ese pico más alargado podría corresponder al aire acondicionado, donde está la calefacción encendida.
    * Por último, los dos últimos picos entre las 20:30 y las 23, podría corresponder a ambos aparatos, de cara a calentar la casa para ir a dormir y los baños de por la tarde.


- ¿Los datos de estos tres submedidores contienen información útil para el propietario?

    * Un día individual no, habría que representar más días para ver si siempre existe este comportamiento
    

    
## Gráficos 2 y 3. Representación del consumo energético semanal

### Energía media según día de la semana

Gráfico del consumo energético medio semanal.

Comparación del consumo energético medio diario del año 2009 y del resto de años. Así veremos si en el último año, el consumo medio diario sigue la misma tendencia que los años anteriores.


```{r}
Media09<-filter(Granularidad_dias, year == 2009  ) %>% group_by(weekday) %>% 
  summarize ( 
    Sub_metering_1 = mean(Sub_metering_1),
    Sub_metering_2 = mean(Sub_metering_2),
    Sub_metering_3 = mean(Sub_metering_3)
    )


EnergiaMedia<-filter(Granularidad_dias, year != 2009  ) %>% group_by(weekday) %>% 
  summarize ( 
    Sub_metering_1 = mean(Sub_metering_1),
    Sub_metering_2 = mean(Sub_metering_2),
    Sub_metering_3 = mean(Sub_metering_3)
    )
plot_ly(EnergiaMedia, 
        x = ~EnergiaMedia$weekday,
        y = ~EnergiaMedia$Sub_metering_1,
        name = 'Cocina',  type = 'bar') %>% 
   add_trace(x~Media09$weekday,
             y = ~Media09$Sub_metering_1,
             name = "Cocina" , line=list(color='blue'), 
             type = 'scatter', 
             mode = 'lines+markers',showlegend=FALSE,
             marker = list(
                 color = "blue"
               )) %>% 
    add_trace(x~EnergiaMedia$weekday,
             y = ~EnergiaMedia$Sub_metering_2,
             name = "Lavadero" ,
             type = 'bar') %>% 
     add_trace(x~Media09$weekday,
             y = ~Media09$Sub_metering_2,
             name = "Lavadero" , line=list(color='green'), 
             type = 'scatter',showlegend=FALSE,
             mode = 'lines+markers',marker = list(
                 color = "green"
               )) %>% 
      add_trace(x~EnergiaMedia$weekday,
             y = ~EnergiaMedia$Sub_metering_3,
             name = 'Termo y AC' ,
             type = 'bar') %>% 
     add_trace(x~Media09$weekday,
             y = ~Media09$Sub_metering_3,
             name = 'Termo y AC' ,line=list(color='blueviolet'), 
             type = 'scatter', showlegend=FALSE,
             mode = 'lines+markers',marker = list(
                 color = "blueviolet"
               )) %>% 
  layout(title = "Comparación del consumo energético medio diario \n Año 2009 vs años 2006-2008",
 xaxis = list(title = "Día de la semana", 
              ticktext=list("Lunes", "Martes", "Miércoles", "Jueves","Viernes","Sábado","Domingo"),
               tickvals=list(1,2,3,4,5,6,7)),
 yaxis = list (title = "Energía media (Vatios-hora)")
 )
```


*Nota*: Las barras corresponden al consumo energético diario medio de los distintos días de la semana para los años 2006-2008, mientras que la línea corresponde al consumo energético diario medio de los distintos días de la semana para el año 2009.
Observamos como el submedidor que ha registrado un mayor consumo energético es el que corresponde 
al aire acondicionado y termo eléctrico. Además, para los tres submedidores podemos ver que el consumo medio diario en el año 2009 ha sido superior a la media de los últimos años, es decir, en el último año el consumo energético se ha visto incrementado, especialmente se ha registrado un mayor aumento del consumo energético del termo y aire acondicionado.


El viernes, el consumo energético de la lavandería, del aire acondicionado y termo eléctrico del año 2009 fue superior al consumo energético medio de los años 2006-2009 y por el contrario, el consumo energético de la lavandería fue inferior en el año 2009 que el consumo energético medio registrado en la franja horaria 2006-2009.



### Energía media según día de la semana para una semana concreta



```{r}
UltimaSemana09<- filter(Granularidad_dias, year == 2009 & week == 52 )
# Consumo total medio según dia.
UltimaSemana09_OtrosAños <- filter(Granularidad_dias, year != 2009 & week == 52 ) %>% 
  group_by(weekday) %>% 
  summarize ( 
    Sub_metering_1 = mean(Sub_metering_1),
    Sub_metering_2 = mean(Sub_metering_2),
    Sub_metering_3 = mean(Sub_metering_3)
    )
plot_ly(     UltimaSemana09, 
        x = ~UltimaSemana09$Date,
        y = ~UltimaSemana09$Sub_metering_1,
        name = 'Cocina', 
        type = 'scatter', mode = 'lines+markers') %>%
 add_trace(y = ~UltimaSemana09$Sub_metering_2, name = 'Lavadero',
          line=list(color='rgb(254, 237, 108)'),
          marker = list(color =   'rgb(243, 221, 63  )'),
           mode = 'lines+markers') %>%
 add_trace(y = ~UltimaSemana09$Sub_metering_3,
           name = 'Termo y AC', 
           line=list(color='rgb(150, 218, 108)'), 
           marker = list(color = 'rgb(150, 218, 108)'),
           mode = 'lines+markers') %>%
 add_trace(x~UltimaSemana09_OtrosAños$weekday,
             y = ~UltimaSemana09_OtrosAños$Sub_metering_1,
             name = 'Cocina' , marker = list(color = 'rgb(63, 148, 210)'),
             type = 'bar') %>% 
   add_trace(x~UltimaSemana09_OtrosAños$weekday,
             y = ~UltimaSemana09_OtrosAños$Sub_metering_2,
             name = 'Lavadero' ,   marker = list(color = 'rgb(254, 237, 108)'),
             type = 'bar') %>% 
     add_trace(x~UltimaSemana09_OtrosAños$weekday,
             y = ~UltimaSemana09_OtrosAños$Sub_metering_3,
             name = 'Termo y AC' ,   marker = list(color = 'rgb(150, 218, 108)'),
             type = 'bar') %>% 

  
  
  
 layout(title = "Comparación del consumo energético medio diario \n Año 2009 vs Años 2006-2008",
 xaxis = list(title = "Día de la semana", 
              ticktext=list("24", "25",  "26",  "27", "28", "29", "30"),
               tickvals=list("2009-12-24" ,"2009-12-25","2009-12-26" ,"2009-12-27","2009-12-28" ,"2009-12-29","2009-12-30")
              ),
 yaxis = list (title = "Energía (Vatios-Hora)"))
```




### Consumo energético diario para una semana completa





```{r}
## Primera semana del año 2009
houseDay10 <- filter(Granularidad_dias, year == 2009 & week == 1 )


## Plot sub-meter 1, 2 and 3 with title, legend and labels - 10 Minute frequency
plot_ly(houseDay10, 
        x = ~houseDay10$Date,
        y = ~houseDay10$Sub_metering_1,
        name = 'Kitchen', type = 'scatter', mode = 'lines') %>%
 add_trace(y = ~houseDay10$Sub_metering_2, name = 'Laundry Room', mode = 'lines') %>%
 add_trace(y = ~houseDay10$Sub_metering_3, name = 'Water Heater & AC', mode = 'lines') %>%
 layout(title = "Consumo energético, primera semana del año 2009",
        xaxis = list(title = "Dia de la semana"),
        yaxis = list (title = "Energía (varios-hora)",
       ticktext=list("1 Ene", "2 Ene",  "3 Ene",  "4 Ene", "5 Ene", "6 Ene", "7 Ene"),
       tickvals=list(houseDay10$Date))
        )
```

En el gráfico anterior hemos representado el consumo energético total durante una semana completa.



## Gráfico 4. Gráfico de comparación consumo energético mensual

```{r}
Mensual07 <- Granularidad_meses %>% filter(year==2007)
graf07<-plot_ly(x=~Mensual07$`Date-MY`,type = 'scatter',
                 mode = 'lines'
                ) %>%
   add_trace(y = ~Mensual07$Sub_metering_1, name = 'Cocina', type = 'scatter', mode = 'lines+markers',
           line=list(color='rgb(199, 0, 57 )'),
           marker = list(color =   'rgb(199, 0, 57  )')) %>% 
 add_trace(y = ~Mensual07$Sub_metering_2, name = 'Lavadero', 
           mode ='lines+markers',
           line=list(color='rgb(254, 237, 108)'),
           marker = list(color =   'rgb(243, 221, 63  )')) %>%
 add_trace(y = ~Mensual07$Sub_metering_3, name = 'Calefacción & AC', mode = 'lines+markers'
           ,
           line=list(color='rgb(150, 218, 108)'),
           marker = list(color ='rgb(150, 218, 108)')) %>%
 layout(title = "Evolución del consumo energético mensual. Año 2007",
 xaxis = list(title = "2007",
              tickvals=list( "2007-01" , "2007-02"  , "2007-03" , "2007-04" , "2007-05"  , "2007-06", "2007-07" , "2007-08"  , "2007-09", "2007-10" , "2007-11"  , "2007-12" )
              ),
 yaxis = list (title = "Energía (Varios-hora)"))
graf07

Mensual08 <- Granularidad_meses %>% filter(year==2008)
graf08<-plot_ly(x=~Mensual08$`Date-MY`, type = 'scatter',
                mode = 'lines') %>%
   add_trace(y = ~Mensual08$Sub_metering_1, name = 'Cocina', type = 'scatter', mode = 'lines+markers',
           
           line=list(color='rgb(199, 0, 57 )'),
           marker = list(color =   'rgb(199, 0, 57  )')) %>% 
 add_trace(y = ~Mensual08$Sub_metering_2, name = 'Lavadero', mode = 'lines+markers'
           ,
           line=list(color='rgb(254, 237, 108)'),
           marker = list(color =   'rgb(243, 221, 63  )')) %>%
 add_trace(y = ~Mensual08$Sub_metering_3, name = 'Calefacción & AC', mode = 'lines+markers'
           ,
           line=list(color='rgb(150, 218, 108)'),
           marker = list(color ='rgb(150, 218, 108)')) %>%
 layout(title = "Evolución del consumo energético mensual. Año 2008",
 xaxis = list(title = "2008",
              tickvals=list( "2008-01" , "2008-02"  , "2008-03" , "2008-04" , "2008-05"  , "2008-06", "2008-07" , "2008-08"  , "2008-09", "2008-10" , "2008-11"  , "2008-12" )
              ),
 yaxis = list (title = "Energía (Varios-hora)")
)
graf08



Mensual09 <- Granularidad_meses %>% filter(year==2009)
graf09<-plot_ly(x=~Mensual09$`Date-MY`,type = 'scatter',
                mode = 'lines') %>%
   add_trace(y = ~Mensual09$Sub_metering_1, name = 'Cocina', type = 'scatter', mode = 'lines+markers'
           ,
           line=list(color='rgb(199, 0, 57 )'),
           marker = list(color =   'rgb(199, 0, 57  )')) %>% 
 add_trace(y = ~Mensual09$Sub_metering_2, name = 'Lavadero', mode ='lines+markers'
           ,
           line=list(color='rgb(254, 237, 108)'),
           marker = list(color =   'rgb(243, 221, 63  )')) %>%
 add_trace(y = ~Mensual09$Sub_metering_3, name = 'Calefacción & AC', mode = 'lines+markers'
           ,
           line=list(color='rgb(150, 218, 108)'),
           marker = list(color ='rgb(150, 218, 108)')) %>%
 layout(title = "Evolución del consumo energético mensual. Año 2009",
      
 xaxis = list(title = "2009",
              ticktext=list("2009"),
               tickvals=list("2009-01" ,"2009-02"  ,"2009-03" ,"2009-04" ,"2009-05"  ,"2009-06","2009-07" ,"2009-08"  ,"2009-09","2009-10" ,"2009-11"  ,"2009-12" )
              ),
 yaxis = list (title = "Energía (Varios-hora)"))
graf09


Mensual10 <- Granularidad_meses %>% filter(year==2010)
graf10<-plot_ly(x=~Mensual10$`Date-MY`,type = 'scatter',
                mode = 'lines') %>%
   add_trace(y = ~Mensual10$Sub_metering_1, name = 'Cocina', type = 'scatter', mode = 'lines+markers'
           ,
           line=list(color='rgb(199, 0, 57 )'),
           marker = list(color =   'rgb(199, 0, 57  )')) %>% 
  
 add_trace(y = ~Mensual10$Sub_metering_2, name = 'Lavadero',
           mode = 'lines+markers',
           line=list(color='rgb(254, 237, 108)'),
           marker = list(color =   'rgb(243, 221, 63  )')) %>%
 add_trace(y = ~Mensual10$Sub_metering_3, name = 'Calefacción & AC', mode = 'lines+markers'
           ,
           line=list(color='rgb(150, 218, 108)'),
           marker = list(color ='rgb(150, 218, 108)')) %>%
  layout(title = "Evolución del consumo energético mensual. Año 2010",
 xaxis = list(title = "2010",
ticktext = list("Enero","Febrero","Marzo","Abril","Mayo","Junio","Julio","Agosto","Septiembre","Octubre","Noviembre","Diciembre"), 
                          tickvals = list("2010-01", "2010-02", "2010-03", "2010-04", "2010-05", "2010-06", "2010-07", "2010-08", "2010-09", "2010-10", "2010-11", "2010-12")), yaxis = list (title = "Energía (Varios-hora)")
)

 graf10
# fig <- subplot(graf07, graf08, nrows = 1) %>%
#   layout( title = 'Evolución del consumo energético mensual, años 2007-2008'
#         )
# fig
# 
# fig2 <- subplot(graf09, graf10, nrows = 1) %>%
#   layout( title = 'Evolución del consumo energético mensual, años 2009-2010'
#         )
# fig2
```



## Porcentaje de consumo


### Porcentaje de consumo de energía total

```{r}
energiaTotal<-sum(DatosCompletos$Global_active_power)
sm1<-sum(DatosCompletos$Sub_metering_1)
sm2<-sum(DatosCompletos$Sub_metering_2)
sm3<-sum(DatosCompletos$Sub_metering_3)
en2<-sum(DatosCompletos$energia2)

count.data <- data.frame(
  class = c("Cocina","Lavadero","AC y termo eléctrico","Resto de la casa"),
  n = c(sm1,sm2,sm3,en2),
  prop = 100*c(sm1/energiaTotal,sm2/energiaTotal,sm3/energiaTotal,en2/energiaTotal)
)

# Add label position
count.data <- count.data %>%
  arrange(desc(class)) %>%
  mutate(lab.ypos = cumsum(prop) - 0.5*prop)
# count.data
mycols <- c("#0073C2FF", "#EFC000FF", "#868686FF", "#CD534CFF")

ggplot(count.data, aes(x = "", y = prop, fill = class)) +
  geom_bar(width = 1, stat = "identity", color = "white") +
  coord_polar("y", start = 0)+
  geom_text(aes(y = lab.ypos, label = paste(round(prop,3),"%") ), color = "white")+
  labs(title = "Porcentaje del consumo energético completo")+
  theme_void()


```

### Porcentaje del consumo total diario por franja horaria


```{r}
Tit<-c("Cocina",
"Lavadero",
"Termo eléctrico",
"global_active_power",
"energia2")
Uno<-Granularidad_horas  %>% filter(year== 2009 & day==2 & month==1 & (hour==0 | hour==1 | hour==2 | hour==3 | hour==4 | hour==5  ) ) 
Uno<-data.frame(Tit, apply(Uno[,c(11,12,13,14,15)],2,sum) )
Uno<-data.frame(key=c("Cocina","Lavadero","Termo eléctrico y AC","Resto de la casa"),
           value=c(round((Uno[1,2]/Uno[4,2])*100,2),
                   round((Uno[2,2]/Uno[4,2])*100,2),
                   round((Uno[3,2]/Uno[4,2])*100,2),
                   round((Uno[5,2]/Uno[4,2])*100,2)
  ))

Dos<-Granularidad_horas  %>% filter(year== 2009 & day==2 & month==1 & (hour==7 | hour==8 | hour==9 | hour==10 | hour==11 | hour==6) ) 
Dos<-data.frame(Tit, apply(Dos[,c(11,12,13,14,15)],2,sum) )
Dos<-data.frame(key=c("Cocina","Lavadero","Termo eléctrico y AC","Resto de la casa"),
           value=c(round((Dos[1,2]/Dos[4,2])*100,2),
                   round((Dos[2,2]/Dos[4,2])*100,2),
                   round((Dos[3,2]/Dos[4,2])*100,2),
                   round((Dos[5,2]/Dos[4,2])*100,2)
  ))
Tres<-Granularidad_horas  %>% filter(year== 2009 & day==2 & month==1 & (hour==13 | hour==14 | hour==15 | hour==16 | hour==17 | hour==12) ) 
Tres<-data.frame(Tit, apply(Tres[,c(11,12,13,14,15)],2,mean) ) 
Tres<-data.frame(key=c("Cocina","Lavadero","Termo eléctrico y AC","Resto de la casa"),
           value=c(round((Tres[1,2]/Tres[4,2])*100,2),
                   round((Tres[2,2]/Tres[4,2])*100,2),
                   round((Tres[3,2]/Tres[4,2])*100,2),
                   round((Tres[5,2]/Tres[4,2])*100,2)
  ))
Cuatro<-Granularidad_horas  %>% filter(year== 2009 & day==2 & month==1 & (hour==19 | hour==20 | hour==21 | hour==22 | hour==23 | hour==18) ) 
Cuatro<-data.frame(Tit, apply(Cuatro[,c(11,12,13,14,15)],2,mean) ) 
Cuatro<-data.frame(key=c("Cocina","Lavadero","Termo eléctrico y AC","Resto de la casa"),
           value=c(round((Cuatro[1,2]/Cuatro[4,2])*100,2),
                   round((Cuatro[2,2]/Cuatro[4,2])*100,2),
                   round((Cuatro[3,2]/Cuatro[4,2])*100,2),
                   round((Cuatro[5,2]/Cuatro[4,2])*100,2)
  ))

fig <- plot_ly()
fig <- fig %>% add_pie(data = Uno, labels = ~key, values = ~value,
                       title = '0-5 h',
                         name = "Cut", domain = list(row = 0, column = 0))
fig <- fig %>% add_pie(data = Dos, labels = ~key, values = ~value, title = '6-12 h',
                       name = "Color", domain = list(row = 0, column = 1))
fig <- fig %>% add_pie(data = Tres, ~key, values = ~value, title = '13-17 h',
                       name = "Clarity", domain = list(row = 1, column = 0))
fig <- fig %>% add_pie(data = Cuatro, ~key, values = ~value, title = '18-23 h',
                       name = "Clarity", domain = list(row = 1, column = 1))
fig <- fig %>% layout(title = 'Porcentaje del consumo energético por horas \n  2 de Enero de 2009', showlegend = T,
                      grid=list(rows=2, columns=2),
                      xaxis = list(showgrid = FALSE, zeroline = FALSE, showticklabels = FALSE),
                      yaxis = list(showgrid = FALSE, zeroline = FALSE, showticklabels = FALSE))

fig
```


### Porcentaje del consumo energético un único día




```{r}
Gda<-data.frame(Granularidad_dias %>% filter(year== 2009 & day==2 & month==1 ) %>% select(c(7,8,9,10,11) ) %>% gather() ) 
Porcentaje_2_Enero_09<-data.frame(key=c("Cocina","Lavadero","Termo eléctrico y AC","Resto de la casa"),
           value=c(round((Gda[3,2]/Gda[6,2])*100,2),
                   round((Gda[4,2]/Gda[6,2])*100,2),
                   round((Gda[5,2]/Gda[6,2])*100,2),
                   round((Gda[7,2]/Gda[6,2])*100,2)
  ))


fig <- plot_ly(Porcentaje_2_Enero_09, labels = ~key, values = ~value, type = 'pie',
        textposition = 'inside',
        textinfo = 'label+percent',
        hoverinfo = 'text',showlegend = FALSE
       # ,marker = list(colors = colors,line = list(color = '#FFFFFF', width = 1))
        )
fig <- fig %>% layout(title = 'Porcentaje del consumo energético \n  2 Enero 2009',
         xaxis = list(showgrid = FALSE, zeroline = FALSE, showticklabels = FALSE),
         yaxis = list(showgrid = FALSE, zeroline = FALSE, showticklabels = FALSE))

fig
```

### Porcentaje del consumo energético total durante un año completo


```{r}
PorcAnual<-
  Granularidad_meses %>% group_by(year) %>% 
   summarize(
    Sub_metering_1=sum(Sub_metering_1),
    Sub_metering_2=sum(Sub_metering_2),
    Sub_metering_3=sum(Sub_metering_3),
    energia2=sum(energia2)
  )
```





```{r}
Anual6<-PorcAnual[1,-1] %>% gather()
Anual6$key<-c("Cocina","Lavadero","Termo eléctrico y AC","Resto de la casa")

fig06 <- plot_ly(Anual6, labels = ~key, values = ~value, type = 'pie',
        textposition = 'inside',
        textinfo = 'label+percent',
        hoverinfo = 'text',showlegend = FALSE
       # ,marker = list(colors = colors,line = list(color = '#FFFFFF', width = 1))
        )
fig06 <- fig06 %>% layout(title = 'Consumo energético. Año 2006',
         xaxis = list(showgrid = FALSE, zeroline = FALSE, showticklabels = FALSE),
         yaxis = list(showgrid = FALSE, zeroline = FALSE, showticklabels = FALSE))
fig06

Anual7<-PorcAnual[2,-1] %>% gather()
Anual8<-PorcAnual[3,-1] %>% gather()
Anual9<-PorcAnual[4,-1] %>% gather()
Anual10<-PorcAnual[5,-1] %>% gather()

Anual7$key<-c("Cocina","Lavadero","Termo eléctrico y AC","Resto de la casa")
Anual8$key<-c("Cocina","Lavadero","Termo eléctrico y AC","Resto de la casa")
Anual9$key<-c("Cocina","Lavadero","Termo eléctrico y AC","Resto de la casa")
Anual10$key<-c("Cocina","Lavadero","Termo eléctrico y AC","Resto de la casa")



fig <- plot_ly()
fig <- fig %>% add_pie(data = Anual7, labels = ~key, values = ~value,
                       title = 'Año 2007',
                         name = "Cut", domain = list(row = 0, column = 0))
fig <- fig %>% add_pie(data = Anual8, labels = ~key, values = ~value, title = 'Año 2008',
                       name = "Color", domain = list(row = 0, column = 1))
fig <- fig %>% add_pie(data = Anual9, ~key, values = ~value, title = 'Año 2009',
                       name = "Clarity", domain = list(row = 1, column = 0))
fig <- fig %>% add_pie(data = Anual10, ~key, values = ~value, title = 'Año 2010',
                       name = "Clarity", domain = list(row = 1, column = 1))
fig <- fig %>% layout(title = 'Porcentaje del total de consumo energético', showlegend = T,
                      grid=list(rows=2, columns=2),
                      xaxis = list(showgrid = FALSE, zeroline = FALSE, showticklabels = FALSE),
                      yaxis = list(showgrid = FALSE, zeroline = FALSE, showticklabels = FALSE))

fig
```


### Porcentaje de consumo mensual

```{r}
Enero<- data.frame(
    Granularidad_meses %>% group_by(month) %>% 
    summarize(
      Sub_metering_1=sum(Sub_metering_1),
      Sub_metering_2=sum(Sub_metering_2),
      Sub_metering_3=sum(Sub_metering_3),
      energia2=sum(energia2),
      Global_active_power=sum(Global_active_power)
    ) %>% filter(month==1))
  
PieEneroDf<-  data.frame(key=c("Cocina","Lavadero","Termo eléctrico y AC","Resto de la casa"),
             value=c(round((Enero[1,2]/Enero[1,6])*100,2),
                     round((Enero[1,3]/Enero[1,6])*100,2),
                     round((Enero[1,4]/Enero[1,6])*100,2),
                     round((Enero[1,5]/Enero[1,6])*100,2)
             ))



fig <- plot_ly(PieEneroDf, labels = ~key, values = ~value, type = 'pie',
        textposition = 'inside',
        textinfo = 'label+percent',
        hoverinfo = 'text',showlegend = FALSE
       # ,marker = list(colors = colors,line = list(color = '#FFFFFF', width = 1))
        )
fig <- fig %>% layout( title = 'Porcentaje del consumo energético en el mes de Enero',
         xaxis = list(showgrid = FALSE, zeroline = FALSE, showticklabels = FALSE),
         yaxis = list(showgrid = FALSE, zeroline = FALSE, showticklabels = FALSE))

fig
```

### Porcentaje de consumo mensual para un año concreto

```{r}
Enero09<- data.frame(
    Granularidad_meses %>% filter(year==2009) %>% 
      group_by(month) %>% 
    summarize(
      Sub_metering_1=sum(Sub_metering_1),
      Sub_metering_2=sum(Sub_metering_2),
      Sub_metering_3=sum(Sub_metering_3),
      energia2=sum(energia2),
      Global_active_power=sum(Global_active_power)
    ) %>% filter(month==1))
  
PieEnero09Df<-  data.frame(key=c("Cocina","Lavadero","Termo eléctrico y AC","Resto de la casa"),
             value=c(round((Enero09[1,2]/Enero09[1,6])*100,2),
                     round((Enero09[1,3]/Enero09[1,6])*100,2),
                     round((Enero09[1,4]/Enero09[1,6])*100,2),
                     round((Enero09[1,5]/Enero09[1,6])*100,2)
             ))



fig <- plot_ly(PieEnero09Df, labels = ~key, values = ~value, type = 'pie',
        textposition = 'inside',
        textinfo = 'label+percent',
        hoverinfo = 'text',showlegend = FALSE
       # ,marker = list(colors = colors,line = list(color = '#FFFFFF', width = 1))
        )
fig <- fig %>% layout( title = 'Porcentaje del consumo energético en el mes de Enero del año 2009',
         xaxis = list(showgrid = FALSE, zeroline = FALSE, showticklabels = FALSE),
         yaxis = list(showgrid = FALSE, zeroline = FALSE, showticklabels = FALSE))

fig
```



### Comparación del porcentaje del consumo energético de verano e invierno

#### Invierno


```{r}
PorcMensualinvierno<-
Granularidad_meses %>% 
  filter(month==1 | month==2) %>% 
   summarize(
    Sub_metering_1=sum(Sub_metering_1),
    Sub_metering_2=sum(Sub_metering_2),
    Sub_metering_3=sum(Sub_metering_3),
    energia2=sum(energia2)
  )
```



```{r}
Anual7Invierno<-PorcMensualinvierno[1,-1] %>% gather()
Anual8Invierno<-PorcMensualinvierno[2,-1] %>% gather()
Anual9Invierno<-PorcMensualinvierno[3,-1] %>% gather()
Anual10Invierno<-PorcMensualinvierno[4,-1] %>% gather()

Anual7Invierno$key<-c("Cocina","Lavadero","Termo eléctrico y AC","Resto de la casa")
Anual8Invierno$key<-c("Cocina","Lavadero","Termo eléctrico y AC","Resto de la casa")
Anual9Invierno$key<-c("Cocina","Lavadero","Termo eléctrico y AC","Resto de la casa")
Anual10Invierno$key<-c("Cocina","Lavadero","Termo eléctrico y AC","Resto de la casa")


fig <- plot_ly()
fig <- fig %>% add_pie(data = Anual7Invierno, labels = ~key, values = ~value,
                       title = 'Año 2007',
                         name = "Cut", domain = list(row = 0, column = 0))
fig <- fig %>% add_pie(data = Anual8Invierno, labels = ~key, values = ~value, title = 'Año 2008',
                       name = "Color", domain = list(row = 0, column = 1))
fig <- fig %>% add_pie(data = Anual9Invierno, ~key, values = ~value, title = 'Año 2009',
                       name = "Clarity", domain = list(row = 1, column = 0))
fig <- fig %>% add_pie(data = Anual10Invierno, ~key, values = ~value, title = 'Año 2010',
                       name = "Clarity", domain = list(row = 1, column = 1))
fig <- fig %>% layout(title = 'Porcentaje del total de consumo energético en los meses de  Enero y Febrero', showlegend = T,
                      grid=list(rows=2, columns=2),
                      xaxis = list(showgrid = FALSE, zeroline = FALSE, showticklabels = FALSE),
                      yaxis = list(showgrid = FALSE, zeroline = FALSE, showticklabels = FALSE))

fig
```

#### Verano


```{r}
PorcMensualVerano<-
Granularidad_meses %>% 
  filter(month==7 | month==8) %>% 
   summarize(
    Sub_metering_1=sum(Sub_metering_1),
    Sub_metering_2=sum(Sub_metering_2),
    Sub_metering_3=sum(Sub_metering_3),
    energia2=sum(energia2)
  )
```



```{r}
 Anual7Verano<-PorcMensualVerano[1,-1] %>% gather()
 Anual8Verano<-PorcMensualVerano[2,-1] %>% gather()
 Anual9Verano<-PorcMensualVerano[3,-1] %>% gather()
Anual10Verano<-PorcMensualVerano[4,-1] %>% gather()

Anual7Verano$key<-c("Cocina","Lavadero","Termo eléctrico y AC","Resto de la casa")
Anual8Verano$key<-c("Cocina","Lavadero","Termo eléctrico y AC","Resto de la casa")
Anual9Verano$key<-c("Cocina","Lavadero","Termo eléctrico y AC","Resto de la casa")
Anual10Verano$key<-c("Cocina","Lavadero","Termo eléctrico y AC","Resto de la casa")


fig <- plot_ly()
fig <- fig %>% add_pie(data = Anual7Verano, labels = ~key, values = ~value,
                       title = 'Año 2007',
                         name = "Cut", domain = list(row = 0, column = 0))
fig <- fig %>% add_pie(data = Anual8Verano, labels = ~key, values = ~value, title = 'Año 2008',
                       name = "Color", domain = list(row = 0, column = 1))
fig <- fig %>% add_pie(data = Anual9Verano, ~key, values = ~value, title = 'Año 2009',
                       name = "Clarity", domain = list(row = 1, column = 0))
fig <- fig %>% add_pie(data = Anual10Verano, ~key, values = ~value, title = 'Año 2010',
                       name = "Clarity", domain = list(row = 1, column = 1))
fig <- fig %>% layout(title = 'Porcentaje del total de consumo energético en los meses de  Julio y Agosto', showlegend = T,
                      grid=list(rows=2, columns=2),
                      xaxis = list(showgrid = FALSE, zeroline = FALSE, showticklabels = FALSE),
                      yaxis = list(showgrid = FALSE, zeroline = FALSE, showticklabels = FALSE))

fig
```


Conclusiones de la comparación:

Podemos observar que el porcentaje de consumo energético del termo eléctrico y del aire acondicionado ha sido superior en los meses de verano para todos los años salvo para el año 2010, donde el consumo fue mayor durante los meses de invierno.

Con respecto al lavadero, el consumo energético en verano también fue superior al de invierno.

El consumo energético que ha registrado el submedidor de la cocina ha tenido el mismo comportamiento que el del aire y termo, es decir, el porcentaje de consumo fue superior en verano, salvo para el año 2010.









# Conclusiones

Los datos de consumo han sido los siguientes:

Consumo energético medio por minuto (Vatios-hora):

- Cocina (Submedidor 1): 1.11 Wh
- Lavadero (Submedidor 2): 1.28 Wh
- Aire acondicionado y termo eléctrico (Submedidor 3): 6.417 Wh
- Energía global: 18.103 Wh
- Resto de la casa: 9.287 Wh


En primer lugar, es destacable que el medidor que más consumo de energía ha registrado es el que corresponde al aire acondicionado y termo eléctrico.

El consumo enerético se ha visto incrementado en el último año 2009, en especial el del termo eléctrico y aire acondicionado, ya que el consumo energético cada día de la semana en el año 2009 ha sido superior al consumo medio para cada día de la semana en el período comprendido de Diciembre de 2006 a Diciembre de 2008.


Observando el consumo energético mensual, podemos apreciar que para todos los años el consumo energético en el mes de agosto es muy inferior al resto de meses del año para todas las zonas submeterizadas. 

Por el contrario, el mes de Diciembre es el mes en que se ha registrado un mayor consumo de energía, acentuandose más esto para el aire acondicionado y termo eléctrico. Sin embargo, este patrón no se verifica para el año 2010, ya que fué el mes de Enero de ese año el mes que registró un mayor consumo energético.


Si observamos el consumo energético por horas, vemos que el consumo varía bastante, tomando como ejemplo el día 2 de Enero del año 2009:

- Para el lavadero se ha registrado un mayor consumo energético entre las 0 y 12 horas, y posteriormente el consumo desciente, llegando a ser un 2.1% del consumo total en la franja horaria de 18-23 horas.

- La cocina registra un consumo bastante inferior al resto y de hecho, de 0 a 12 no se registró consumo energético

- Termo eléctrico y aire acondicionado: su uso en la franja horaria de 13 a 17 fué de más del 50% del total, pero sin embarco de 0-5 representó únicamente un 13% de la energía global

## Recomendaciones

Podría ser conveniente submeterizar otras zonas de la casa, como la televisión, el horno, microondas, placas de inducción, luz y resto de dispositivos electrónicos, ya que la energía consumida por el resto de la casa que no corresponde a la energía submeterizada es del 51%.

También sería conveniente medir el consumo energético del aire acondicionado y termo eléctrico por separado, ya que son los dispositivos que han registrado un mayor consumo energético.








