---
title: "Análisis de Series Temporales"
subtitle: "IOT Analytics"
author: "Marta Venegas Pardo"
date: "2/9/2022"
output: 
  rmdformats::readthedown:
    code_folding: show
    self_contained: true
    thumbnails: false
    lightbox: false
pkgdown:
  as_is: true    
---



```{r setup, include=FALSE}
library(knitr)
library(rmdformats)
## Global options
options(max.print = "80")
knitr::opts_chunk$set(
  echo = FALSE, cache = FALSE, prompt = FALSE,
  tidy = FALSE, comment = NA,
  message = FALSE, warning = FALSE
)
opts_knit$set(width = 80)
# setwd("~/Desktop/UBIQUM/Advanced Data Analytics and Machine Learning/MODULE4_DEEP_ANALYTICS")
```



```{r librerias ,message=FALSE}
library(dplyr)
library(tidyverse)
library(kableExtra)
library(DT) # DataTables



library(imputeTS) # Tratamiento de datos faltantes

library(plotly)   # Gráficas
library(ggplot2)  # Gráficas
library(ggfortify)
library(gridExtra)

library(forecast) # Tratamiento de series temporales
```



```{r , cargaDatos}
load(file="Datos/DF_Energia_GMinutos.RData")
load(file="Datos/DF_Energia_GHoras.RData")
load(file="Datos/DF_Energia_GDiaria.RData")
load(file="Datos/DF_Energia_GMensual.RData")
```



# Preparación para analizar los datos. Series temporales



## Objetivo

Proyección del consumo energético a través de series temporales.

## Procedimiento

Estudiaremos los datos de consumo energético correspondientes a los años 2007 a 2009 a través de series temporales. 

Haremos proyección de futuro para el año 2010 y compararemos los resultados con los datos reales de este último año (serie real).


## Preparación para analizar los datos. Primera visualización

### Evolución mensual del consumo. Años 2007-2009


Vamos a representar la serie por meses para cada submedidor y tambien para la energía global co granularidad mensual. En este caso, la frecuencia será 12, tenemos una observación por mes para los años 2007,8 y 2009.


```{r}
seriesMensuales <- Granularidad_meses %>% filter(year != 2006 & year != 2010)
## Creamos un objeto TS
tsSM1_Mensual<- ts(seriesMensuales$Sub_metering_1, frequency=12, start=c(2007,1))
tsSM2_Mensual<- ts(seriesMensuales$Sub_metering_2, frequency=12, start=c(2007,1))
tsSM3_Mensual<- ts(seriesMensuales$Sub_metering_3, frequency=12, start=c(2007,1))
tsSM_GAP_Mensual<- ts(seriesMensuales$Global_active_power, frequency=12, start=c(2007,1))
```

```{r}
## Plot sub-meter 3 with autoplot - add labels, color
autoplot(tsSM1_Mensual, ts.colour = 'red', xlab = "Año", ylab = "Energía (Varios-hora)", main = "Evolución mensual del consumo de energía de la cocina \n Años 2007-2009")
autoplot(tsSM2_Mensual, xlab = "Año", ylab = "Energía (Varios-hora)", main = "Evolución mensual del consumo de energía de la lavandería \n Años 2007-2009")
autoplot(tsSM3_Mensual, ts.colour = 'blue', xlab = "Año", ylab = "Energía (Varios-hora)", main = "Evolución mensual del consumo de energía del aire acondicionado y termo eléctrico \n Años 2007-2009")
autoplot(tsSM_GAP_Mensual, ts.colour = 'green', xlab = "Año", ylab = "Energía (Varios-hora)", main = "Evolución mensual del consumo de energía \n Años 2007-2009")
```


Parece que los datos tienen estacionariedad (movimientos que se repiten cada año), esto ocurre para todas las variables.






## Forecasting antes de descomponer la serie


Vamos a plicar regresión lineal a cada serie temporal, y veremos el valor de $R^2$ y del error cuadrático medio.



### Evolución mensual del consumo. Años 2007-2009

#### SM1. Cocina

##### Modelo

```{r}
fitSM1_Mensual <- tslm(tsSM1_Mensual ~ trend + season) 
summary(fitSM1_Mensual)
```

Resultados:

- Valor del coeficiente de determinación: 0.5796. Es un valor bajo, el modelo únicamente explica el 58% de la variabilidad total.

- Hay tres coeficientes significativamente no nulos.

##### Predicción IC

Predicción para los próximos 20 días

```{r}
forecastfitSM1_Mensual <- forecast(fitSM1_Mensual, h=12, level=c(80,90))
## h=12 para predecir el año 2010
## Plot sub-meter 3 forecast, limit y and add labels
plot(forecastfitSM1_Mensual, ylab= "Watt-Hours", xlab="Fecha",
     main="Predicción del consumo energético del año 2010 \n  a través de un modelo de regresión")
```








#### SM2. Lavadero

##### Modelo

```{r}
fitSM2_Mensual <- tslm(tsSM2_Mensual ~ trend + season) 
summary(fitSM2_Mensual)
```

Resultados:

- Valor del coeficiente de determinación: 0.6541. Es un valor bajo, el modelo únicamente explica el 65% de la variabilidad total.

- Hay tres coeficientes significativamente no nulos.

##### Predicción IC

Predicción para los próximos 12 meses (año 2010) 

```{r}
forecastfitSM2_Mensual <- forecast(fitSM2_Mensual, h=12, level=c(80,90))
## h=12 para predecir el año 2010
## Plot sub-meter 3 forecast, limit y and add labels
plot(forecastfitSM2_Mensual, ylab= "Watt-Hours", xlab="Fecha",
     main="Predicción del consumo energético del año 2010 \n  a través de un modelo de regresión")
```


Se prevee una bajada del consumo










#### SM3. AC y termo

##### Modelo

```{r}
fitSM3_Mensual <- tslm(tsSM3_Mensual ~ trend + season) 
summary(fitSM3_Mensual)
```

Resultados:

- Valor del coeficiente de determinación: 0.7577. Es un valor que podría ser aceptable, el modelo únicamente explica el 76% de la variabilidad total.

- Hay tres coeficientes significativamente no nulos.

##### Predicción IC

Predicción para los próximos 12 meses (año 2010) 

```{r}
forecastfitSM3_Mensual <- forecast(fitSM3_Mensual, h=12, level=c(80,90))
## h=12 para predecir el año 2010
## Plot sub-meter 3 forecast, limit y and add labels
plot(forecastfitSM3_Mensual, ylab= "Watt-Hours", xlab="Fecha",
     main="Predicción del consumo energético del año 2010 \n  a través de un modelo de regresión")
```


Se prevee una bajada del consumo







#### Comparación de los coeficientes y resultados de cada modelo



```{r}
DatosRealesSeriesMensuales <- Granularidad_meses %>% filter(year == 2010 )

RMSE_SM1_GranMensual<-accuracy(forecastfitSM1_Mensual  ,DatosRealesSeriesMensuales$Sub_metering_1)[4]
R2_SM1_GranMensual<-0.5796
MASE_SM1_GranMensual<-accuracy(forecastfitSM1_Mensual  ,DatosRealesSeriesMensuales$Sub_metering_1)[12]

RMSE_SM2_GranMensual<-accuracy(forecastfitSM2_Mensual  ,DatosRealesSeriesMensuales$Sub_metering_2)[4]
R2_SM2_GranMensual<-0.6541
MASE_SM2_GranMensual<-accuracy(forecastfitSM2_Mensual  ,DatosRealesSeriesMensuales$Sub_metering_2)[12]



RMSE_SM3_GranMensual<-accuracy(forecastfitSM3_Mensual  ,DatosRealesSeriesMensuales$Sub_metering_3)[4]
R2_SM3_GranMensual<-0.7577
MASE_SM3_GranMensual<-accuracy(forecastfitSM3_Mensual  ,DatosRealesSeriesMensuales$Sub_metering_3)[12]

ResEvolMensual<-
cbind.data.frame(
      Submedidor=c("Cocina","Lavadero","AC y TermoE"),
      RMSE = c(RMSE_SM1_GranMensual,RMSE_SM2_GranMensual,RMSE_SM3_GranMensual),
     # MASE = c(MASE_SM1_GranMensual,MASE_SM2_GranMensual,MASE_SM3_GranMensual),
      R2 = c(R2_SM1_GranMensual,R2_SM2_GranMensual,R2_SM3_GranMensual)
)

ResEvolMensual %>% kable(booktabs=TRUE) %>% kable_styling(latex_options = "striped")


# MASE: Mean absolute error
# RMSE: root mean scuare error. Diferencia entre los valores predichos y los observados.


```


El RMSE del modelo con mejor coeficiente de determinación es el más alto. Pero no hay que olvidar que el consumo eléctrico para el submedidor correspondiente al AC y termo eléctrico es el que más energía consume de todos con una diferencia muy grande.













## Forecasting descomponiendo la serie (así ok)



Descomponer: quitar tendencia


### Descomposición y visualización


#### Evolución mensual del consumo. Años 2007-2009

##### Submetering 1

```{r}
## Descomponer la serie
Componentes_SM1_Mensual <- decompose(tsSM1_Mensual)
## Plot
plot(Componentes_SM1_Mensual )
# stl(tsSM1_Mensual)
## Check summary statistics for decomposed sub-meter 1
summary(Componentes_SM1_Mensual )
```


Se aprecia componente estacional: oscilacione que se repiten cada año.
La componente tendencia tambien se aprecia. Tendencia decreciente.



##### Submetering 2

```{r}
## Descomponer la serie
Componentes_SM2_Mensual <- decompose(tsSM2_Mensual)
## Plot
plot(Componentes_SM2_Mensual )
## Check summary statistics for decomposed sub-meter 2
summary(Componentes_SM2_Mensual )
```

Se aprecia componente estacional: oscilacione que se repiten cada año.
La componente tendencia tambien se aprecia. Tendencia decreciente.




##### Submetering 3

```{r}
## Descomponer la serie
Componentes_SM3_Mensual <- decompose(tsSM3_Mensual)
## Plot
plot(Componentes_SM3_Mensual )
## Check summary statistics for decomposed sub-meter 2
summary(Componentes_SM3_Mensual )
```


Se aprecia componente estacional: oscilacione que se repiten cada año.
La componente tendencia tambien se aprecia. Tendencia creciente






















### Predicción con Holt-Winters (suavizado exponencial)

Sin estacionalidad 

Sería interesante verlo también con estacionalidad, para ver si se mantiene o no la tendencia.

Tendencia de predicción (crecimiento o decrecimiento del consumo) y predicción teniendo en cuenta las componentes




#### Evolución mensual del consumo (sin estacionalidad). Años 2007-2009


##### Cocina






```{r}
tsSM1_Mensual_Adjusted <- tsSM1_Mensual - Componentes_SM1_Mensual$seasonal
autoplot(tsSM1_Mensual_Adjusted)
```

Parece un muelle.


```{r}
## Volvemos a descomponer la serie
plot(decompose(tsSM1_Mensual_Adjusted))
```

La componente estacional se mueve en un ranfo de $10^{-11}$, podemos asumir que se ha eliminado esta componente.


###### Suavizado exponencial de HoltWinters



```{r}
## Holt Winters Exponential Smoothing & Plot
tsSM1_HW_Mensual <- HoltWinters(tsSM1_Mensual_Adjusted, beta=TRUE, gamma=TRUE)
# optimiza
plot(tsSM1_HW_Mensual,
     xlab="Fecha",
     ylab="Valores observados y ajustados",
     main="Suavizado exponencial de Holt-Winters")
```



###### Pronóstico de HoltWinters para el año 2010

Vamos a predecir las próximas 12 observaciones.

```{r}
## HoltWinters forecast & plot
tsSM1_HW_Mensual_for <- forecast(tsSM1_HW_Mensual, h=12)
plot(tsSM1_HW_Mensual_for , ylab= "Vatios-Hora", xlab="Fecha - AireAcondicionado y termo eléctrico",
     main="Predicción del consumo energético de la cocina \ Año 2010" ) 
```



```{r}
## Forecast HoltWinters with diminished confidence levels
tsSM1_HW_Mensual_forC <- forecast(tsSM1_HW_Mensual, h=12, level=c(10,25))
## Plot only the forecasted area
plot(tsSM1_HW_Mensual_forC, ylab= "Vatios-Hora", xlab="Fecha - AireAcondicionado y termo eléctrico", main="Predicción para el año 2010", start(2010))
```









##### Lavadero

```{r}
## Seasonal adjusting sub-meter 3 by subtracting the seasonal component & plot
tsSM2_Mensual_Adjusted <- tsSM2_Mensual - Componentes_SM2_Mensual$seasonal
autoplot(tsSM2_Mensual_Adjusted)
```

No arece un muelle.


```{r}
## Volvemos a descomponer la serie
plot(decompose(tsSM2_Mensual_Adjusted))
```

La componente estacional se mueve en un ranfo de $10^{-11}$, podemos asumir que se ha eliminado esta componente.


###### Suavizado exponencial de HoltWinters



```{r}
## Holt Winters Exponential Smoothing & Plot
tsSM2_HW_Mensual <- HoltWinters(tsSM2_Mensual_Adjusted, beta=TRUE, gamma=TRUE)
plot(tsSM2_HW_Mensual,
     xlab="Fecha",
     ylab="Valores observados y ajustados",
     main="Suavizado exponencial de Holt-Winters")
```



###### Pronóstico de HoltWinters para el año 2010

Vamos a predecir las próximas 12 observaciones.

```{r}
## HoltWinters forecast & plot
tsSM2_HW_Mensual_for <- forecast(tsSM2_HW_Mensual, h=12)
plot(tsSM2_HW_Mensual_for , ylab= "Vatios-Hora", xlab="Fecha - Lavadero",
     main="Predicción del consumo energético del lavadero \ Año 2010" ) 
```



```{r}
## Forecast HoltWinters with diminished confidence levels
tsSM2_HW_Mensual_forC <- forecast(tsSM2_HW_Mensual, h=12, level=c(10,25))
## Plot only the forecasted area
plot(tsSM2_HW_Mensual_forC, ylab= "Vatios-Hora", xlab="Fecha - AireAcondicionado y termo eléctrico", main="Predicción para el año 2010", start(2010))
```















##### AC y termo eléctrico

```{r}
## Seasonal adjusting sub-meter 3 by subtracting the seasonal component & plot
tsSM3_Mensual_Adjusted <- tsSM3_Mensual - Componentes_SM3_Mensual$seasonal
autoplot(tsSM3_Mensual_Adjusted)
```

No parece un muelle.


```{r}
## Volvemos a descomponer la serie
plot(decompose(tsSM3_Mensual_Adjusted))
```

La componente estacional se mueve en un ranfo de $10^{-11}$, podemos asumir que se ha eliminado esta componente.


###### Suavizado exponencial de HoltWinters



```{r}
## Holt Winters Exponential Smoothing & Plot
tsSM3_HW_Mensual <- HoltWinters(tsSM3_Mensual_Adjusted, beta=TRUE, gamma=TRUE)
plot(tsSM3_HW_Mensual,
     xlab="Fecha",
     ylab="Valores observados y ajustados",
     main="Suavizado exponencial de Holt-Winters")
```



###### Pronóstico de HoltWinters para el año 2010

Vamos a predecir las próximas 12 observaciones.

```{r}
## HoltWinters forecast & plot
tsSM3_HW_Mensual_for <- forecast(tsSM3_HW_Mensual, h=12)
plot(tsSM3_HW_Mensual_for , ylab= "Vatios-Hora", xlab="Fecha - Lavadero",
     main="Predicción del consumo energético del AC y termo eléctrico \ Año 2010" ) 
```



```{r}
## Forecast HoltWinters with diminished confidence levels
tsSM3_HW_Mensual_forC <- forecast(tsSM3_HW_Mensual, h=12, level=c(10,25))
## Plot only the forecasted area
plot(tsSM3_HW_Mensual_forC, ylab= "Vatios-Hora", xlab="Fecha - AireAcondicionado y termo eléctrico", main="Predicción para el año 2010", start(2010))
```






##### Comparación de los coeficientes y resultados de cada predicción


En las gráficas de predicción, hemos observado que el ajuste no mantiene la tendencia de consumo energético de la serie.


```{r}
RMSE_SM1_GranMensualFor<-accuracy(tsSM1_HW_Mensual_forC   ,DatosRealesSeriesMensuales$Sub_metering_1)[4]
RMSE_SM2_GranMensualFor<-accuracy(tsSM2_HW_Mensual_forC   ,DatosRealesSeriesMensuales$Sub_metering_2)[4]
RMSE_SM3_GranMensualFor<-accuracy(tsSM3_HW_Mensual_forC   ,DatosRealesSeriesMensuales$Sub_metering_3)[4]


ResEvolMensual2<-
cbind.data.frame(
      Submedidor=c("Cocina","Lavadero","AC y TermoE"),
      RMSE = c(RMSE_SM1_GranMensualFor,
               RMSE_SM2_GranMensualFor,
               RMSE_SM3_GranMensualFor)
   
    
)

ResEvolMensual2 %>% kable(booktabs=TRUE) %>% kable_styling(latex_options = "striped")
```


```{r}
accuracy(tsSM2_HW_Mensual_forC   ,DatosRealesSeriesMensuales$Sub_metering_1)
```


































#### Evolución mensual del consumo (con estacionalidad). Años 2007-2009


Vamos a ver una predicción del consumo enegético de cada submedidor con el método de HW. En este caso, no eliminaremos la estacionalidad, para ver así si se mantiene la tendencia de consumo.


##### Cocina



```{r}

tsSM1_Mensual_AdjustedII <- tsSM1_Mensual # - Componentes_SM1_Mensual$seasonal
autoplot(tsSM1_Mensual_AdjustedII)
```

Parece un muelle.


```{r}
## Volvemos a descomponer la serie
plot(decompose(tsSM1_Mensual_AdjustedII))
```

La componente estacional se mueve en un ranfo de $10^{-11}$, podemos asumir que se ha eliminado esta componente.


###### Suavizado exponencial de HoltWinters



```{r}
## Holt Winters Exponential Smoothing & Plot
tsSM1_HW_MensualII <- HoltWinters(tsSM1_Mensual_AdjustedII, beta=TRUE, gamma=TRUE)
# optimiza
plot(tsSM1_HW_MensualII,
     xlab="Fecha",
     ylab="Valores observados y ajustados",
     main="Suavizado exponencial de Holt-Winters")
```




###### Pronóstico de HoltWinters para el año 2010

Vamos a predecir las próximas 12 observaciones.

```{r}
## HoltWinters forecast & plot
tsSM1_HW_Mensual_forII <- forecast(tsSM1_HW_MensualII, h=12)
plot(tsSM1_HW_Mensual_forII , ylab= "Vatios-Hora", xlab="Fecha - AireAcondicionado y termo eléctrico",
     main="Predicción del consumo energético de la cocina \ Año 2010" ) 
```



```{r}
## Forecast HoltWinters with diminished confidence levels
tsSM1_HW_Mensual_forCII <- forecast(tsSM1_HW_MensualII, h=12, level=c(10,25))
## Plot only the forecasted area
plot(tsSM1_HW_Mensual_forCII, ylab= "Vatios-Hora", xlab="Fecha - AireAcondicionado y termo eléctrico", main="Predicción para el año 2010", start(2010))
```









##### Lavadero

```{r}
## Seasonal adjusting sub-meter 3 by subtracting the seasonal component & plot
tsSM2_Mensual_AdjustedII <- tsSM2_Mensual ## - Componentes_SM2_Mensual$seasonal
autoplot(tsSM2_Mensual_AdjustedII)
```

No arece un muelle.


```{r}
## Volvemos a descomponer la serie
plot(decompose(tsSM2_Mensual_AdjustedII)) 
```

TENDENCIA CLARAMENTE DECRECIENTE. Tambien observamos esacionalidad


###### Suavizado exponencial de HoltWinters



```{r}
## Holt Winters Exponential Smoothing & Plot
tsSM2_HW_MensualII <- HoltWinters(tsSM2_Mensual_AdjustedII, beta=TRUE, gamma=TRUE)
plot(tsSM2_HW_MensualII,
     xlab="Fecha",
     ylab="Valores observados y ajustados",
     main="Suavizado exponencial de Holt-Winters")
```



###### Pronóstico de HoltWinters para el año 2010

Vamos a predecir las próximas 12 observaciones.

```{r}
## HoltWinters forecast & plot
tsSM2_HW_Mensual_forII <- forecast(tsSM2_HW_MensualII, h=12)
plot(tsSM2_HW_Mensual_forII , ylab= "Vatios-Hora", xlab="Fecha - Lavadero",
     main="Predicción del consumo energético del lavadero \ Año 2010" ) 
```



```{r}
## Forecast HoltWinters with diminished confidence levels
tsSM2_HW_Mensual_forCII <- forecast(tsSM2_HW_MensualII, h=12, level=c(10,25))
## Plot only the forecasted area
plot(tsSM2_HW_Mensual_forCII, ylab= "Vatios-Hora", xlab="Fecha - AireAcondicionado y termo eléctrico", main="Predicción para el año 2010", start(2010))
```















##### AC y termo eléctrico

```{r}
## Seasonal adjusting sub-meter 3 by subtracting the seasonal component & plot
tsSM3_Mensual_AdjustedII <- tsSM3_Mensual # - Componentes_SM3_Mensual$seasonal
autoplot(tsSM3_Mensual_AdjustedII)
```

No parece un muelle.


```{r}
## Volvemos a descomponer la serie
plot(decompose(tsSM3_Mensual_AdjustedII))
```



###### Suavizado exponencial de HoltWinters



```{r}
## Holt Winters Exponential Smoothing & Plot
tsSM3_HW_MensualII <- HoltWinters(tsSM3_Mensual_AdjustedII, beta=TRUE, gamma=TRUE)
plot(tsSM3_HW_MensualII,
     xlab="Fecha",
     ylab="Valores observados y ajustados",
     main="Suavizado exponencial de Holt-Winters")
```



###### Pronóstico de HoltWinters para el año 2010

Vamos a predecir las próximas 12 observaciones.

```{r}
## HoltWinters forecast & plot
tsSM3_HW_Mensual_forII <- forecast(tsSM3_HW_MensualII, h=12)
plot(tsSM3_HW_Mensual_forII , ylab= "Vatios-Hora", xlab="Fecha - Lavadero",
     main="Predicción del consumo energético del AC y termo eléctrico \ Año 2010" ) 
```



```{r}
## Forecast HoltWinters with diminished confidence levels
tsSM3_HW_Mensual_forCII <- forecast(tsSM3_HW_MensualII, h=12, level=c(10,25))
## Plot only the forecasted area
plot(tsSM3_HW_Mensual_forCII, ylab= "Vatios-Hora", xlab="Fecha - AireAcondicionado y termo eléctrico", main="Predicción para el año 2010", start(2010))
```






##### Comparación de los coeficientes y resultados de cada predicción


```{r}
RMSE_SM1_GranMensualForII<-accuracy(tsSM1_HW_Mensual_forCII   ,DatosRealesSeriesMensuales$Sub_metering_1)[4]
RMSE_SM2_GranMensualForII<-accuracy(tsSM2_HW_Mensual_forCII   ,DatosRealesSeriesMensuales$Sub_metering_2)[4]
RMSE_SM3_GranMensualForII<-accuracy(tsSM3_HW_Mensual_forCII   ,DatosRealesSeriesMensuales$Sub_metering_3)[4]


ResEvolMensual2SinTendencia<-
cbind.data.frame(
      Submedidor=c("Cocina","Lavadero","AC y TermoE"),
      RMSE = c(RMSE_SM1_GranMensualForII,
               RMSE_SM2_GranMensualForII,
               RMSE_SM3_GranMensualForII)
   
    
)

ResEvolMensual2SinTendencia %>% kable(booktabs=TRUE) %>% kable_styling(latex_options = "striped")
```


```{r}
accuracy(tsSM2_HW_Mensual_forCII   ,DatosRealesSeriesMensuales$Sub_metering_3)
```




















#### Comparación de resultados. Predicción antes y despues de eliminar la tendencia


En las gráficas de predicción de suaviazado exponencial, hemos observado que el ajuste cuando eliminamos la estacionalidad, no mantiene la tendencia de consumo energético de la serie. Sin embargo, al mantener la estacionalidad
se puede apreciar como las predicciones ajustan la tendencia de la serie original



```{r}

Comparacion<-cbind.data.frame(ResEvolMensual2SinTendencia,ResEvolMensual[,2])

colnames(Comparacion) <- c("Submedidor","RMSE con estacionalidad","RMSEDeco sin estacionalidad")
Comparacion %>% kable(booktabs=TRUE) %>% kable_styling(latex_options = "striped")
         

```








## Comparación de resultados. Predicción antes y despues de eliminar estacionalidad


```{r}

Comparacion<-cbind.data.frame(ResEvolMensual2,ResEvolMensual[,2])

colnames(Comparacion) <- c("Submedidor","RMSE","RMSEDeco")
Comparacion %>% kable(booktabs=TRUE) %>% kable_styling(latex_options = "striped")
         

```


Resultados más fiables y con menor error trás haber descompuesto la serie













```{r}
#p1<-autoplot(tsSM1_Mensual_Adjusted)
#p2<-autoplot(tsSM1_Mensual_AdjustedII)
#grid.arrange(
#             grobs = list(p1,p2),
#           nrow = 2,
#             top="Sin estacionalidad",bottom="Con estacionalidad"
#             )
```





