---
title: "Lectura, Descripción, Preprocesado y extracción de los datos"
subtitle: "IOT Analytics \n Marta Venegas Pardo"
date: "2/6/2022"
output: 
  rmdformats::readthedown:
    code_folding: show
    self_contained: true
    thumbnails: false
    lightbox: false
pkgdown:
  as_is: true    
---


```{r setup, include=FALSE}
library(knitr)
library(rmdformats)
## Global options
options(max.print = "80")
knitr::opts_chunk$set(
  echo = FALSE, cache = FALSE, prompt = FALSE,
  tidy = FALSE, comment = NA,
  message = FALSE, warning = FALSE
)
opts_knit$set(width = 80)
setwd("~/Desktop/UBIQUM/Advanced Data Analytics and Machine Learning/MODULE4_DEEP_ANALYTICS")
```



```{r librerias ,message=FALSE}
library(dplyr)
library(tidyverse)
library(kableExtra)
library(DT) # DataTables

library(lubridate) # Fechas

library(imputeTS) # Tratamiento de datos faltantes

library(plotly)   # Gráficas
library(ggplot2)  # Gráficas

# install.packages("RMySQL")
library(RMySQL) # Conexión a la BBDD
```


# Plan de proyecto

- Fecha límite de entrega: 23-Feb-22
- Tareas (fechas aproximadas para completarlo):

    - Visualización (6-7 / Feb)
    - Preprocesado y preparación de los datos 
    - Series temporales: (7-12 Feb)
    
        * Forecasting
        * Descomponer
        * Suavizado exponencial (H-W)
    - Report (flexDashboard/ Shiny) (12-23 Feb)
    

# Introducción (definición del problema + objetivos)


Un desarrollador residencial regional está diseñando un gran desarrollo de viviendas de apartamentos 'Smart Home' y está buscando pruebas o razones positivas para **adoptar el uso de dispositivos de medición eléctrica (submeterings eléctricos)** utilizados para la administración de energía en Smart Homes.

Estos submeterings brindan a los propietarios análisis del uso de la energía en tiempo real. Su instalación, haría posible una reducción del consumo de energía y, como resultado, un ahorro monetario (esto es un punto que debo demostrar)

La instalación de submeterings podría ser paso hacia el objetivo del desarrollador de ofrecer hogares inteligentes altamente eficientes que brinden a los propietarios análisis de uso de energía, permitiéndoles conocer su consumo real.

## Objetivos

Los objetivos del estudio son los siguientes:

-   Analizar datos proporcionados para encontrar evidencias que respalden el proyecto de instalar submeterings eléctricos para la medición de la energía en Smart Homes.
-   Demostrar que existe la posibilidad de construir buenos modelos para predecir el consumo de energía futuro a partir de los datos.
-   Desarrollar modelos usando wifi fingerprint para predecir la posición


## Procedimiento para cumplir mis objetivos

Nuestro objetivo es analizar los datos proporcionados y tratar de elaborar un modelo que explique el consumo de energía en función del resto de variables.

# Descripción de los datos

Nuestros datos contienen información sobre mediciones de energía de una casa en Sceaux (7km of Paris, France) en los meses de Diciembre de 2006 a Noviembre de 2010 (47 meses). Contiene un total de 2075259 medidas en 10 varaibles que explicaremos a continuación


## Variables

Variables que encontramos en el dataset:

1.  Date: Fecha en formato dd/mm/yyyy

2.  Time: Hora en formato hh:mm:ss.

3.  global_active_power: potencia activa media global por minuto en el hogar (kw). Es la potencia "útil", la que consumen lls equípos eléctricos

4.  global_reactive_power:potencia reactiva media global por minuto en el hogar (kw)

5.  voltage: Voltaje medio por minuto (voltios)

6.  global_intensity: Intensidad media de corriente por minuto en el hogar (amperios) household global minute-averaged current intensity (in ampere)

7.  sub_metering_1: energía del subetering 1 (Wh de energía activa). Corresponde a:

    -   Cocina: lavavajillas, horno microondas (no placas de inducción)

8.  sub_metering_2: energía del subetering 2 (Wh de energía avtiva).Corresponde a:

    -   Lavadero: que contiene lavadora, secadora, frigorífico y luz.

9.  sub_metering_3: energía del subetering No. 3 (Wh de energía activa).Corresponde a:

    -   Termo eléctrico y aire acondicionado

10. DateTime: Fecha de la medición, en formato Fecha-Hora(minutos:segundos)

Nota: debemos pasar las variables al mismo formato. Todas son numéricas salvo las de fecha y hora.



## Extracción de los datos desde SQL

```{r}
# Conexión con la Base de datos
con = dbConnect(MySQL(), user='deepAnalytics', password='Sqltask1234!', dbname='dataanalytics2018', host='data-analytics-2018.cbrosir2cswx.us-east-1.rds.amazonaws.com')
```

```{r}
## List the tables contained in the database 
# dbListTables(con) #tenemos 6 tablas

## Atributos de una tabla (variables)
# dbListFields(con,'yr_2006')
```

Vamos a visualizar toda la información que existe en una tabla de la base de datos correspondiente al año 2006 para obtener una primera visualización de mis datos.

```{r}
D2006 <- dbGetQuery(con, "SELECT * FROM  yr_2006")
DT::datatable( head(D2006,100)   )
```

La información que vamos a utilizar en la correspondiente a la fecha, la energía de los submedidores y la potencia activa globlal, por tanto, extraeremos de la base de datos estas variables para el período correspondiente a los años entre 2006 y 2010.


```{r}
## Hacemos querys
yr_2006 <- dbGetQuery(con, "SELECT Date, Time, Sub_metering_1 , Sub_metering_2 , Sub_metering_3 , Global_active_power FROM  yr_2006")
# yr_2006 %>% head() %>% kable(booktabs=TRUE) %>% kable_styling(latex_options = "striped")
yr_2007 <- dbGetQuery(con, "SELECT Date, Time, Sub_metering_1 , Sub_metering_2 , Sub_metering_3 , Global_active_power FROM  yr_2007")
#yr_2007 %>%  head() %>% kable(booktabs=TRUE) %>% kable_styling(latex_options = "striped")
yr_2008 <- dbGetQuery(con, "SELECT Date, Time, Sub_metering_1 , Sub_metering_2 , Sub_metering_3 , Global_active_power FROM  yr_2008")
#yr_2008 %>%  head() %>% kable(booktabs=TRUE) %>% kable_styling(latex_options = "striped")
yr_2009 <- dbGetQuery(con, "SELECT Date, Time, Sub_metering_1 , Sub_metering_2 , Sub_metering_3 , Global_active_power FROM  yr_2009")
yr_2010 <- dbGetQuery(con, "SELECT Date, Time, Sub_metering_1 , Sub_metering_2 , Sub_metering_3 , Global_active_power FROM  yr_2010")
```


```{r}
# D2006 <- dbGetQuery(con, "SELECT * FROM  yr_2006")
# D2007 <- dbGetQuery(con, "SELECT * FROM  yr_2007")
# D2008 <- dbGetQuery(con, "SELECT * FROM  yr_2008")
# D2009 <- dbGetQuery(con, "SELECT * FROM  yr_2009")
# D2010 <- dbGetQuery(con, "SELECT * FROM  yr_2010")
# 
# D2006$Global_active_power<-D2006$Global_active_power*1000/60
# D2006$Global_reactive_power<-D2006$Global_reactive_power*1000/60
# 
# D2007$Global_active_power<-  D2007$Global_active_power*1000/60
# D2007$Global_reactive_power<-D2007$Global_reactive_power*1000/60
# 
# D2008$Global_active_power<-  D2008$Global_active_power*1000/60
# D2008$Global_reactive_power<-D2008$Global_reactive_power*1000/60
# 
# D2009$Global_active_power<-  D2009$Global_active_power*1000/60
# D2009$Global_reactive_power<-D2009$Global_reactive_power*1000/60
# 
# D2010$Global_active_power<-  D2010$Global_active_power*1000/60
# D2010$Global_reactive_power<-D2010$Global_reactive_power*1000/60


# DatosCompletos <- bind_rows(D2006,D2007,D2008,D2009,D2010)
# 
# ## Combinamos columnas Date y Time
# DatosCompletos<-cbind(DatosCompletos,paste(DatosCompletos$Date,DatosCompletos$Time), # stringsAsFactors=FALSE)
# colnames(DatosCompletos)[11] <-"DateTime"
# ## Movemos la nueva columna al inicio
# DatosCompletos<- DatosCompletos[,c(ncol(DatosCompletos), 1:(ncol(DatosCompletos)-1))]
# 
# 
# DatosCompletos$year <-    year(DatosCompletos$DateTime) # extraemos el año
# DatosCompletos$minute<- minute(DatosCompletos$DateTime) # extraemos el minuto
# DatosCompletos$month<-   month(DatosCompletos$DateTime) # extraemos el mes
# DatosCompletos$day<-       day(DatosCompletos$DateTime) # extraemos el día
# DatosCompletos$hour<-     hour(DatosCompletos$DateTime) # extraemos la hora
# DatosCompletos$day<-       day(DatosCompletos$DateTime) # extraemos el día
# DatosCompletos$month<- as.factor(DatosCompletos$month)
```





# Preprocesado de los datos (Limpieza de datos)

Una vez extraidos los datasets correspondientes, vamos a llevar a cabo la limpieza de los datos para su posterior estudio, representación y modelado.


## Transformación y creación de variables de variables

Creamos un único conjunto de datos con toda la información correspondiente.

```{r}
## Combine tables into one dataframe using dplyr
newDF <- bind_rows(yr_2006, yr_2007, yr_2008,yr_2009,yr_2010)
str(newDF)
```

El nuevo conjunto de datos recoge información acerca de las siguientes variables:

- Date: Fecha
- Time: Hora
- Submetering_1,2,3: Energía recogida en los distintos submeterings, en vatios-hora
- Global Active Power: Energía total consumida, en varios

Las variables que representan tiempo, deben estar en formato DateTime. Vamos a transformar los datos para tenerlos en el formato adecuado.


```{r}
## Combinamos columnas Date y Time
Datos2 <-cbind(newDF,paste(newDF$Date,newDF$Time), stringsAsFactors=FALSE)

colnames(Datos2)[7] <-"DateTime"
## Movemos la nueva columna al inicio
Datos2 <- Datos2[,c(ncol(Datos2), 1:(ncol(Datos2)-1))]
```



```{r}
##Tenemos que convertir la varaible DateTime a formato horario.
## Convertimos la variable con la función POSIXct 
## Los datos están en formato: dd/mm/yyyy  hh:mm:ss
## "%Y/%m%d/ %M:%S" obtengo un warning
Datos2$DateTime <- as.POSIXct(Datos2$DateTime, "%Y-%m-%d %M:%S" )
## Añadimos la zona horaria
attr(Datos2$DateTime, "tzone") <- "Europe/Paris"

## Visualizamos los datos
str(Datos2)
```



```{r}
# Creo un dataset donde elimino la variable Time y Date
Datos3 <- Datos2 %>% select(-c(2,3))
```


### Creamos una nueva variable (Energia2)

Tenemos recogida la información correspondiente a la energía de los submedidores y la energía global, por tanto, es necesario crear una nueva variable que corresponda al consumo energético global pero sin contar la energía consumida por aquellos equipos eléctricos que si tienen submedición. A esta variable le nombraremos como **energía2**.


Energía activa consumida en el hogar por equipos eléctricos que no han sido medidos en los subcontadores (wh) (global_active_power\*1000/60 - sub_metering_1 - sub_metering_2 - sub_metering_3)

```{r}
# La varaible *global_active_power* está en diferentes unidades que las    
# variables submeterings (Wh)

Datos2$energia2<-
(Datos2$Global_active_power*1000/60 - Datos2$Sub_metering_1 - Datos2$Sub_metering_2 - Datos2$Sub_metering_3)
Datos3$energia2<-Datos3$Global_active_power*1000/60 - Datos3$Sub_metering_1 - Datos3$Sub_metering_2 - Datos3$Sub_metering_3
```


### Unificar unidades (wh)


Los datos no se encuentran todos en las mismas unidades de energía. En las varaibles correspondientes a los submedidores, la energía viene medida en Varios-hora (Wh), mientras que la energía global (global active power) viene recogida en kilovatios.

Finalmente, la unidad en la que vendrán recogida las mediciones de la energía será varios-hora (Wh)


```{r}
Datos3$Global_active_power<-Datos3$Global_active_power*1000/60
```



```{r , Radiant}
# options(repos = c(RSM = "https://radiant-rstats.github.io/minicran", CRAN = # "https://cloud.r-project.org"))
# install.packages("radiant")
# radiant::radiant()
# radiant::radiant_viewer()
# radiant::radiant_window()
```







### Extracción de la fecha con Lubridate


En este apartado nos disponemos a extraer toda la información correspondiente año, mez, día, día de la semana, semana del año correspondiente, hora y minuto de todos los registros.

Obtenemos una tabla de la siguiente forma:

```{r}
Datos3$year <- year(Datos3$DateTime) # extraemos el año
Datos3$month<- month(Datos3$DateTime) # extraemos el mes
Datos3$day<-day(Datos3$DateTime) # extraemos el día
Datos3$hour<-hour(Datos3$DateTime) # extraemos la hora
Datos3$minute<- minute(Datos3$DateTime) # extraemos el minuto
Datos3$week<-week(Datos3$DateTime)
Datos3$weekday<-wday(Datos3$DateTime,week_start = 1 )
## ORDENAMOS LAS COLUMNAS
Datos3 <- Datos3[,c(6,7,8,12,9,10,11,1,2,3,4,5)]

# DT::datatable(  head(Datos3,1000)  )
```






## Datos faltantes



```{r , missing values}
# En primer lugar, construimos un dataset con todas las fechas entre la primera fecha y la última de los datos que tenemos
FechasCompletas <- seq(min(Datos3$DateTime), max(Datos3$DateTime), by = "min")
FechasCompletas  <- data.frame(DateTime = FechasCompletas )
# Hacemos Merge al conjunto de datos completo y al Datos3 para añadir NA a aquellos valores faltantes
DatosCompletos <- merge(FechasCompletas, Datos3, by = "DateTime", all.x = TRUE)
### Find missing values in my complete data

DatosCompletos<- DatosCompletos[,c(1,9,10,11,12,2)]
Miss_values <- which(is.na(DatosCompletos$Sub_metering_1) == TRUE)
```


```{r}
cat("Existe un total de :",length(Miss_values), " valores faltantes, que corresponden a un " ,round( (length(Miss_values)/nrow(Datos3))*100 , 2 ) , "% del total de datos." )
```


Vamos a imputar los datos faltantes con el dato del consumo energético existente inmediatamente anterior, ya que, al estar midiendo consumo energético por minuto, la probabilidad de que el consumo energético inmediatamente anterior sea el mismo, es alta.


```{r , imputacion}
# my_complete_data$value <- na.locf(my_complete_data$value) IMPUTACIÓN
DatosCompletos$Sub_metering_1 <-      na_locf(DatosCompletos$Sub_metering_1) 
DatosCompletos$Sub_metering_2 <-      na_locf(DatosCompletos$Sub_metering_2) 
DatosCompletos$Sub_metering_3 <-      na_locf(DatosCompletos$Sub_metering_3) 
DatosCompletos$Global_active_power <- na_locf(DatosCompletos$Global_active_power)
DatosCompletos$energia2 <-            na_locf(DatosCompletos$energia2)
```


```{r , extraemos}
DatosCompletos$year <-    year(DatosCompletos$DateTime) # extraemos el año
DatosCompletos$month<-   month(DatosCompletos$DateTime) # extraemos el mes
DatosCompletos$day<-       day(DatosCompletos$DateTime) # extraemos el día
DatosCompletos$hour<-     hour(DatosCompletos$DateTime) # extraemos la hora
DatosCompletos$minute<- minute(DatosCompletos$DateTime) # extraemos el minuto
DatosCompletos$week<-     week(DatosCompletos$DateTime)
DatosCompletos$weekday<-  wday(DatosCompletos$DateTime,week_start = 1 )
DatosCompletos<- DatosCompletos[,c(1,7,8,9,10,11,12,13,2,3,4,5,6)]
```



```{r}
# which(is.na(DatosCompletos$Sub_metering_1) == TRUE)
# Ya no hay valores faltantes
```









## Datasets con distinta granularidad


Para la correcta visualización y exploración de los datos vamos a extraer distintos conjuntos de datos con granularidad de horas, días y meses.


### Horas



```{r}
Granularidad_horas <- DatosCompletos %>% 
  group_by(year,  month,day,hour) %>%
  summarize(
     Sub_metering_1      = sum(Sub_metering_1),
     Sub_metering_2      = sum(Sub_metering_2),
     Sub_metering_3      = sum(Sub_metering_3),
     Global_active_power = sum(Global_active_power),
     energia2            = sum(energia2)
)

# 2006-12-16
Granularidad_horas<-cbind(Granularidad_horas,paste(Granularidad_horas$year,Granularidad_horas$month,Granularidad_horas$day,sep = "-"),stringsAsFactors=FALSE)
colnames(Granularidad_horas)[10] <-"Date"
Granularidad_horas<-Granularidad_horas[,c(10,1,2,3,4,5,6,7,8,9)]

Granularidad_horas$minute<-rep(1,nrow(Granularidad_horas))
Granularidad_horas <-cbind(Granularidad_horas,paste(Granularidad_horas$hour,Granularidad_horas$minute,sep = ":"),stringsAsFactors=FALSE)
colnames(Granularidad_horas)[12] <-"Time"
Granularidad_horas<-Granularidad_horas[,c(1,12,2,3,4,5,11,6,7,8,9,10)]

# Combino date and time 
Granularidad_horas <-cbind(Granularidad_horas,paste(Granularidad_horas$Date,Granularidad_horas$Time,sep = " "),stringsAsFactors=FALSE)
colnames(Granularidad_horas)[13] <-"DateTime"
Granularidad_horas<-Granularidad_horas[,c(13,1,2,3,4,5,6,7,8,9,10,11,12)]

# Tenemos que tener una columna con formato horario
Granularidad_horas$DateTime <- as.POSIXct(Granularidad_horas$DateTime, "%Y-%m-%d %H:%M" )

## Añadimos la zona horaria
attr(Granularidad_horas$DateTime , "tzone") <- "Europe/Paris"

Granularidad_horas$week<-week(Granularidad_horas$DateTime)
Granularidad_horas$weekday<-wday(Granularidad_horas$DateTime,week_start = 1 )
Granularidad_horas<-Granularidad_horas[,c(1,2,3,4,5,6,7,8,14,15,9,10,11,12,13)]

# Granularidad_horas %>% head() %>% 
#   kable(booktabs=TRUE) %>% kable_styling(latex_options = "striped")


DT::datatable(  head(Granularidad_horas,1000) ,class = 'cell-border stripe')
```


### Días

Para obtener granularidad de días, vamos a sumar la energía recogida en las mediciones, y obtendremos así un conjunto de datos donde cada registro corresponde a la energía total consumida ese día. Tendremos distintas variables donde recogeremos la energía de cada submedidor, la total y la total sin contar los submedidores.

```{r}
Granularidad_dias <- DatosCompletos %>% 
  group_by(year,  month,day) %>%
  summarize(
     Sub_metering_1      = sum(Sub_metering_1),
     Sub_metering_2      = sum(Sub_metering_2),
     Sub_metering_3      = sum(Sub_metering_3),
     Global_active_power = sum(Global_active_power),
     energia2            = sum(energia2)
)


Granularidad_dias<-cbind(Granularidad_dias,paste(Granularidad_dias$year,Granularidad_dias$month,Granularidad_dias$day,sep = "-"))
colnames(Granularidad_dias)[9] <-"Date"
Granularidad_dias<-Granularidad_dias[,c(9,1,2,3,4,5,6,7,8)]


# Tenemos que tener una columna con formato horario
Granularidad_dias$Date <- as.POSIXct(Granularidad_dias$Date , "%Y-%m-%d" )
## Añadimos la zona horaria
attr(Granularidad_dias$Date , "tzone") <- "Europe/Paris"

Granularidad_dias$week<-week(Granularidad_dias$Date)
Granularidad_dias$weekday<-wday(Granularidad_dias$Date,week_start = 1 )
Granularidad_dias<-Granularidad_dias[,c(1,2,3,4,10,11,5,6,7,8,9)]




#Granularidad_dias %>% head() %>% 
#  kable(booktabs=TRUE) %>%
#  kable_styling(latex_options = "striped")

DT::datatable(Granularidad_dias, class = "cell-border stripe")
```


### Meses

Para este conjunto de datos, tenemos una única medición del consumo energético mensual, que es la suma de todas las mediciones de ese mes. Para poder tener los datos en el formato adecuado, se ha considerado que todas las mediciones corresponden al día 1 de cada mes, pero en realidad es la suma de todas las de ese mes.


```{r}
Granularidad_meses <- DatosCompletos %>% 
  group_by(year,month) %>%
  summarize(
     Sub_metering_1      = sum(Sub_metering_1),
     Sub_metering_2      = sum(Sub_metering_2),
     Sub_metering_3      = sum(Sub_metering_3),
     Global_active_power = sum(Global_active_power),
     energia2            = sum(energia2)
)


Granularidad_meses<-cbind(Granularidad_meses,
                          paste(Granularidad_meses$year,Granularidad_meses$month,
                                rep(1,nrow(Granularidad_meses)),
                                sep = "-"))
colnames(Granularidad_meses)[8] <-"Date-MY"
Granularidad_meses<-Granularidad_meses[,c(8,1,2,3,4,5,6,7)]


# Tenemos que tener una columna con formato horario
Granularidad_meses$`Date-MY` <- as.POSIXct(Granularidad_meses$`Date-MY` , "%Y-%m-%d" )
## Añadimos la zona horaria
attr(Granularidad_meses$`Date-MY` , "tzone") <- "Europe/Paris"
# Granularidad_meses %>% head() %>% 
#   kable(booktabs=TRUE) %>% kable_styling(latex_options = "striped")
```

```{r}
DT::datatable(Granularidad_meses, class = 'cell-border stripe')
```


### Minutos

```{r}
DT::datatable(head(DatosCompletos,1500) , class = 'cell-border stripe')
```



## Exportación de los datos


Vamos a exportar tres conjuntos de datos con las distintas granularidades.

- *DF_Energia_GMinutos.RData*: Datos completos con ganularidad minutos
- *DF_Energia_GHoras.RData*: Datos con granularidad de horas
- *DF_Energia_GDiaria.RData*: Datos con granularidad de días
- *DF_Energia_GMensual.RData*: Datos con granularidad mensual

```{r echo=TRUE}
# Datos completos, con granularidad de minutos
#### save(DatosCompletos, file = "DF_Energia_GMinutos.RData")
# Datos con granularidad de horas
#### save(Granularidad_horas, file = "DF_Energia_GHoras.RData")
# Datos con granularidad diaria
#### save(Granularidad_dias, file = "DF_Energia_GDiaria.RData")
# Datos con granularidad mensual
# save(Granularidad_meses, file = "DF_Energia_GMensual.RData")
```




